【裁判字號】    95,交聲,564
【裁判日期】    951231
【裁判案由】    違反道路交通管理處罰條例聲明異議
【裁判全文】
臺灣桃園地方法院交通事件裁定      95年度交聲字第564號
原處分機關  交通部公路總局新竹區監理所桃園監理站
異 議 人即
受 處 分人  甲○○
上列異議人因違反道路交通管理處罰條例案件，對於交通部公路
總局新竹區監理所桃園監理站95年11月3日，桃監裁罰字第裁52
─A00000000 號裁決處分（原舉發案號：台北市政府警察局北市
警交大字第A00000000號），聲明異議，本院裁定如下：
        主  文
原處分撤銷。
甲○○汽車駕駛人行車速度，超過規定之最高時速，處罰鍰新臺
幣貳仟肆佰元，並記違規點數壹點。
        理  由
一、原處分意旨略以：受處分人即異議人甲○○駕駛車牌號碼：
    5417－KM號自小客車，於民國95年7 月30日13時13分，行經
    台北市○○○路○段限速每小時50公里路段，經雷達測速儀
    器測得時速為110 公里，超速60公里，為台北市政府警察局
    大同分局交通隊員警舉發，由處分機關即交通部公路總局新
    竹區監理所桃園監理站，依道路交通管理處罰條例第43 條
    第1 項第2 款之規定，裁處罰鍰新台幣（下同）八千元，並
    依同條第4 項吊扣汽車牌照3個月語。
二、異議意旨略以：本件係以雷達測速儀器測得異議人行經上開
    路段時時速正好110 公里，而該雷達測速儀器本身即有誤差
    ，尚難認定異議人超速60公里以上，原處分有誤，爰依法聲
    明異議等語。
三、經查：
(一)、異議人有於上開時、地，駕駛上開自小客車，行經上開限速
    每小時50公里路段，經雷達測速儀器，測得時速為110公里
    一節，業據異議人於本院調查時坦承在卷，並有測速照片一
    紙在卷，此部分事實，已堪認定。
(二)、按「汽車駕駛人，行車速度，超過規定之最高時速，或低於
    規定之最低時速，除有第43條第1 項第2 款情形外，處新臺
    幣1,200 元以上2,400 元以下罰鍰」，道路交通管理處罰條
    例第40條定有明文。本件異議人於上開時、地，經雷達測速
    儀器，測得時速為11 0公里，而該處限速為50公里等情，業
    如前述，而異議人於本院調查時，對於其當時超速行駛一節
    ，亦不爭執。是異議人汽車駕駛人行車速度，超過規定之最
    高時速已明。
(三)、上開雷達測速儀器，偵測速率誤差於時速150 公里以下時不
    大於1 公里，於時速150 公里以上時不大於2 公里等情，有
    舉發本件之台北市政府警察局大同分局（北市警同分交字第
    09533882300 號）函文一份在卷。是該雷達測速儀器，偵測
    速率誤差於時速150公里以下時，應為正負1公里之內，是本
    件被告經該雷達測速儀器，測得時速為110 公里，經加入該
    雷達測速儀器之誤差值，僅可認定被告當時時速為109 公里
    至111 公里之間亦明。
(四)、異議人另辯稱：我當時駕車從高速公路下來，對車速比較遲
    鈍，所以一不小心超速云云，然如前述，異議人當時時速已
    達109 公里至111 公里之間，而該路段限速係時速50公里，
    是異議人顯已超速至少59公里以上，違規超速情形嚴重，怎
    是一句對車速比較遲鈍，一不小心超速云云，即可脫免違規
    責任，竟仍以上情置辯，顯屬卸責之詞，實不足取。
(五)、本件尚無確切證據，足資證明異議人超速60公里以上，原處
    分機關未予詳查，遽予裁罰，尚有未恰，此部分異議為有理
    由，爰將原處分撤銷。然異議人係於上開限速50公里路段，
    駕車以時速109 公里至111 公里之間之速度行駛，超速至少
    59 公 里以上，事證明確，其違規情形嚴重，爰引道路交通
    管理處罰條例第40條之規定，裁處其罰鍰2400元，並依同條
    例第63條第1 項第1 款規定，記違規點數1 點如主文第2 項
    所示，以資適法。
四、依道路交通案件處理辦法第20條，裁定如主文。
中     華     民     國   95    年    12    月   31   日
                     交通法庭法  官  尹  良
以上正本證明與原本無異。
如不服本裁定，應於裁定送達後5 日內向本院提出抗告狀。
                             書記官  廖宜政
中    華    民    國    96    年    1     月    3     日


司法院資訊處製作；財團法人民間司法改革基金會備份。
